Config:
  xerox:
    Gen: ../../../src/fst/generator-gt-norm.xfst
    Morph:  ../../../src/fst/analyser-gt-desc.xfst
  App: lookup

Tests:

  Lemma - niska :

      # Standard forms
      niska+N+A+Sg: niska
      niska+N+A+Obv: niska
      niska+N+A+Pl: niskak
      niska+N+A+Px1Sg+Sg: niniskim
      niska+N+A+Px1Sg+Pl: niniskimak
      niska+N+A+Px1Sg+Obv: niniskima
      niska+N+A+Px1Pl+Sg: niniskiminân
      niska+N+A+Px1Pl+Pl: niniskiminânak
      niska+N+A+Px1Pl+Obv: niniskiminâna
      niska+N+A+Px3Sg+Obv: oniskima
      niska+N+A+Der/Dim+N+A+Sg: [niskis, niskisîs]
      niska+N+A+Der/Dim+N+A+Pl: [niskisak, niskisîsak]
      niska+N+A+Der/Dim+N+A+Obv: [niskisa, niskisîsa]
      niska+N+A+Der/Dim+N+A+Px1Sg+Sg: [niniskimis, niniskimisîs]
      niska+N+A+Der/Dim+N+A+Px1Sg+Pl: [niniskimisak, niniskimisîsak]
      niska+N+A+Der/Dim+N+A+Px1Sg+Obv: [niniskimisa, niniskimisîsa]
      niska+N+A+Der/Dim+N+A+Px1Pl+Sg: [niniskimisinân, niniskimisîsinân]
      niska+N+A+Der/Dim+N+A+Px1Pl+Pl: [niniskimisinânak, niniskimisîsinânak]
      niska+N+A+Der/Dim+N+A+Px1Pl+Obv: [niniskimisinâna, niniskimisîsinâna]
      # Non-standard forms
      niska+N+A+Px1Sg+Sg+Err/Thm: niniska
      niska+N+A+Px1Sg+Pl+Err/Thm: niniskak
      niska+N+A+Px1Sg+Obv+Err/Thm: niniska
      niska+N+A+Px1Pl+Sg+Err/Thm: niniskinân
      niska+N+A+Px1Pl+Pl+Err/Thm: niniskinânak
      niska+N+A+Px1Pl+Obv+Err/Thm: niniskinâna
      niska+N+A+Px3Sg+Obv+Err/Thm: oniska
      niska+N+A+Der/Dim+N+A+Px1Sg+Sg+Err/Thm: [niniskis, niniskisîs, niniskisim, niniskisîsim, niniskimisim, niniskimisîsim]
      niska+N+A+Der/Dim+N+A+Px1Sg+Pl+Err/Thm: [niniskisak, niniskisîsak, niniskisimak, niniskisîsimak, niniskimisimak, niniskimisîsimak]
      niska+N+A+Der/Dim+N+A+Px1Sg+Obv+Err/Thm: [niniskisa, niniskisîsa, niniskisima, niniskisîsima, niniskimisima, niniskimisîsima]
      niska+N+A+Der/Dim+N+A+Px1Pl+Sg+Err/Thm: [niniskisinân, niniskisiminân, niniskimisiminân]
      niska+N+A+Der/Dim+N+A+Px1Pl+Pl+Err/Thm: [niniskisinânak, niniskisiminânak, niniskimisiminânak]
      niska+N+A+Der/Dim+N+A+Px1Pl+Obv+Err/Thm: [niniskisinâna, niniskisiminâna, niniskimisiminâna]
